【裁判字號】    98,抗,353
【裁判日期】    980731
【裁判案由】    退還管理費等
【裁判全文】
臺灣高等法院臺中分院民事裁定  98年度抗字第353號
抗告人  甲○○
相對人  乙○○
抗告人因與相對人乙○○間請求退還管理費等事件，對於中華民
國98年 6月18日臺灣臺中地方法院98年度訴字第1056號所為裁定
提起抗告，本院裁定如下：
    主  文
抗告駁回。
抗告程序費用由抗告人負擔。
    理  由
一、抗告人提起本件抗告意旨略以：抗告人提起本件訴訟除請求
    判決 ：1.相對人退還管理費新臺幣（下同）2,400元之外，
    尚請求判決：2.相對人所提出之收支報表，抗告人得以張貼
    在社區佈告欄以求驗證，相對人或與其相關之人不得卸除；
    3.及5.停止以「國際學舍管理委員會」之名義從事任何法律
    行為之運作；4.將系爭社區內區分所有權人之姓名、持分、
    通訊地址、聯絡資料等呈報與法院存查；6.相對人所支付給
    私聘管理員之薪資，不能自公共基金內扣除；7.將管理基金
    結餘款託交公營行庫保管等。抗告人起訴請求判決之各項聲
    明， 經濟價值雖僅2,400元，惟公共事務之公益價值無可計
    量，若以無從核定標的物價額，而以165萬元為基準，則應
    繳納裁判費16500元，抗告人實無資力負擔。爰提起本件抗
    告求予廢棄原裁定等語。
二、按以一訴主張數項標的者，其價額合併計算之。民事訴訟法
    第77條之2第1項本文定有明文。則以一訴主張數項標的，既
    應合併計算其價額，自不能因所繳裁判費已滿足某一標的應
    徵之數額，即獨認該部分之訴為合法（最高法院30年抗字第
    257號判例意旨參照）。 又提起民事訴訟，應依同法規定繳
    納裁判費，此為必備之程式。而原告之訴， 有同法第249條
    第1項所列各款情形之一，依其情形可以補正， 經審判長定
    期間命其補正而不補正者，法院應以裁定駁回之，亦為同條
    第1項所明定。經查：本件抗告人於民國（下同）98年4月6
    日提起本件訴訟係聲明：「壹、退還告訴人（即抗告人）所
    誤繳納的管理費。貳、被告（即相對人）所提出的收支報表
    ，告訴人可以張貼在社區佈告欄以求驗證，被告或與被告相
    關之人不得卸除。、停止以『國際學舍管理委員會』的名
    義從事任何法律行為的運作。肆、將係爭社區內區分所有權
    人的姓名、持分、通訊地址、聯絡資料等呈報給法院存查。
    伍、停止以『國際學舍管理委員會』的名義從事任何法律行
    為的運作。陸、被告所支付給私聘管理員的薪資，不能自公
    共基金內扣除。柒、將管理基金結餘款託交工銀行庫保管。
    捌、於判決確定前，對被告之主任委員身分做假處分。玖、
    刑事訴訟雖偵辦中，民事訴訟仍不得為“停止訴訟”之裁判
    。拾、程序費用由被告負擔。拾壹、裁判費用由被告負擔。
    」等語（原法院卷第4頁），嗣原法院於98年4月9日以98年
    度補字第547號裁定命抗告人應具狀載明請求返還之管理費
    金額，並敘明其他請求部分抗告人因本訴訟所得獲取之利益
   （訴訟標的價額），且按系爭訴訟標的價額補繳裁判費，如
    未依期補正，即駁回抗告人之訴，該裁定於98年4月14日合
    法送達抗告人，有送達證書存卷可稽（原法院卷第35至36頁
    ）。嗣抗告人雖於98年4月17日提出民事呈報狀，惟其僅於
    訴之聲明第一項中填載相對人應退還之管理費用金額，並就
    此部分繳納訴訟費用1,000元外，即未再有何為補正之敘述
    （原法院卷第37頁）；乃原法院再行通知抗告人於98年5月
    27日到院調查，抗告人復未出席，亦有原法院調查通知書之
    送達證明、民事報到單暨訊問筆錄可憑（原法院卷第39、43
    至44頁）。原審法院因認抗告人之起訴不合法，而予以裁定
    駁回。
三、抗告人提起本件訴訟，既未依法補正暨繳納訴訟費用，核與
    起訴要件不符，依上說明，原裁定駁回抗告人之訴，依法並
    無不合。抗告意旨仍執陳詞，指摘原裁定不當，求予廢棄，
    為無理由，應予駁回。至抗告人另請求就本案訴訟准予訴訟
    救助部分，依民事訴訟法第109條第1項規定，應於原法院訴
    訟終結前，向受訴之原法院為之，附此敘明。
四、據上論結，本件抗告為無理由，爰依民事訴訟法第495條之1
    第1項、第449條第1項、第95條、第78條規定，裁定如主文
    。
中    華    民    國    98    年    7     月    31    日
                民事第二庭    審判長法  官  邱森樟
                                    法  官  謝說容
                                    法  官  翁芳靜
以上正本係照原本作成。
再為抗告應以適用法規顯有錯誤為理由。
如提起再抗告者應於裁定送達後10日內向本院提出抗告理由狀（
須按照他造人數附具繕本）並繳納抗告裁判費新臺幣1,000元，
同時委任律師或具有律師資格之關係人為代理人。
                                    書記官  粘銘環
中    華    民    國    98    年    8     月    3     日
                                                      Ｍ


司法院資訊處製作；財團法人民間司法改革基金會備份。
